臺灣高等法院臺南分院刑事判決
上　訴　人
即　被　告　甲○○
上列上訴人因違反毒品危害防制條例案件，不服臺灣臺南地方法
院94年度訴字第283號中華民國94年4月13日第一審判決（起訴案
號：臺灣臺南地方法院檢察署93年度毒偵緝字第436號，移送併
辦案號：同署94年度營毒偵字第7號），提起上訴，及檢察官移
送併辦（臺灣臺南地方法院檢察署94年度營毒偵字第215號），
本院判決如下：
    主  文
上訴駁回。
    事  實
一、甲○○前於民國（下同）92年間因施用毒品案件，經觀察、
    勒戒後，認有繼續施用毒品之傾向，由臺灣臺南地方法院以
    92年度毒聲字第1303號裁定令入戒治處所施以強制戒治，嗣
    於93年1月12日經本院裁定停止戒治交付保護管束，並於93
    年7月11日交付保護管束期滿。繼甲○○因於保護管束期間
    無正當理由未至臺灣臺南地方法院檢察署向觀護人室報到採
    尿3次，違反保護管束應遵守事項情節重大，經本院於93 年
    8月18日以93年度毒抗字第198號裁定甲○○撤銷停止戒治，
    令入戒治處所施以強制戒治，惟甲○○之保護管束期間已於
    同年7月11日屆滿，臺灣臺南地方法院檢察署檢察官是以94
    年度戒毒偵字第2號案件為不起訴處分在案。詎甲○○猶未
    戒除施用毒品惡習，復於前揭強制戒治處分執行完畢即交付
    保護管束期滿後五年內，又基於施用第一級毒品海洛因之概
    括犯意，自93年7月12日起（經到庭檢察官當庭更正），迄
    94年3月2日早上7時許止（94年3月3日起入監執行竊盜罪有
    期徒刑三月，同年6月2日出監），在台南縣後壁鄉安溪國小
    附近、臺南縣後壁鄉長安村9號住處及臺南縣後壁鄉○○村
    ○○道路旁等處，以針筒注射之方式，每日施用一次，連續
    施用第一級毒品海洛因多次。嗣分別於(1)93年10月10日上午
    9時45分許，因另案違反洗錢防制法遭通緝為警於臺南縣後
    壁鄉長安村64之9號前查獲；(2)同年12月16日下午5時30分許
    ，因本案通緝為警於臺南縣新營市○○路163號台南縣衛生
    局前緝獲，並扣得第一級毒品海洛因1包（淨重0.13公克）
    及注射針筒1支；(3)94年3月2日下午3時20分，因竊盜案遭通
    緝為警於臺南縣東山鄉○○村○○路口緝獲。計三次經甲○
    ○同意採尿送驗均呈嗎啡陽性反應，始查知上情。
二、案經臺南縣警察局白河分局報告臺灣臺南地方法院檢察署檢
    察官偵查起訴及移送併辦。
    理  由
一、上揭事實，業據被告於原審坦承不諱，而被告尿液經警於93
    年10月10日、同年12月16日及94年3月2日採集送驗後，均有
    嗎啡陽性反應，此有台南縣警察局白河分局偵辦毒品危害防
    制條例案採尿送驗編號名冊三紙、臺南縣衛生局93年10月18
    日及94年1月6日出具之尿液檢驗成績書二紙，及長榮大學94
    年4月9日確認報告一紙附卷可稽。次查，扣案物1包經鑑定
    結果，含第一級毒品海洛因成分，淨重0.13公克（空包裝重
    0.20公克），有法務部調查局94年1月24日調科壹字0000000
    00號鑑定通知書可佐。再查，被告前因施用毒品案件，經觀
    察、勒戒後，認有繼續施用毒品之傾向，由臺灣臺南地方法
    院以92年度毒聲字第1303號裁定令入戒治處所施以強制戒治
    ，嗣於93年1月12日經同院裁定停止戒治交付保護管束，並
    於93年7月11日交付保護管束期滿。繼因於保護管束期間無
    正當理由未至臺灣臺南地方法院檢察署向觀護人室報到採尿
    3次，違反保護管束應遵守事項情節重大，經本院於93年8
    月18日以93年度毒抗字第198號裁定被告撤銷停止戒治，令
    入戒治處所施以強制戒治，惟被告之保護管束期間已於同年
    7月11日屆滿，臺灣臺南地方法院檢察署檢察官是以94年度
    戒毒偵字第2號案件為不起訴處分在案等情，有臺灣臺南地
    方法院檢察署檢察官94年度戒毒偵字第2號卷宗、不起訴處
    分書及臺灣高等法院被告全國前案紀錄表在卷足憑。則被告
    自白核與事實相符，應堪採信。此外，復有第一級毒品海洛
    因一包及注射針筒1支扣案可佐。綜上所述，本件事證明確
    ，被告施用第一級毒品海洛因之犯行，足以認定。
二、查海洛因屬毒品危害防制條例第2條第2項第1款所列之第一
    級毒品，故核被告所為，係犯毒品危害防制條例第10條第1
    項之施用第一級毒品罪。被告持有第一級毒品海洛因之低度
    行為，已為其進而施用之高度行為所吸收，不復另論。其先
    後多次施用第一級毒品之犯行，時間緊接，犯罪構成要件相
    同，顯係基於概括之犯意反覆為之，為連續犯，爰依刑法第
    56條之規定論以一罪，並依法加重其刑。至移送併辦部分（
    94年度營毒偵字第7號，施用第一級毒品之犯行至93年12月
    16日13時止）及被告於原審審理時供承從93年12月17日起至
    94年3月2日早上7時許止之施用第一級毒品犯行（即94年度
    營毒偵字第215號移送併辦之一部分），雖皆未為起訴書所
    論列，惟此二部分犯行與前揭論罪科刑部分，均有連續犯之
    裁判上一罪關係，已如前述，且業經檢察官移送併辦，自俱
    為前揭起訴效力所及，本院應併予審究，附此敘明。另94年
    度營毒偵字第215號移送併辦之「自93年4月中旬起至93年7
    月11日止施用第一級毒品」此部分，因甲○○前於92年間因
    施用毒品案件，經觀察、勒戒後，認有繼續施用毒品之傾向
    ，由臺灣台南地方法院以92年度毒聲字第1303號裁定令入戒
    治處所施以強制戒治，嗣於93年1月12日經本院裁定停止戒
    治交付保護管束，並於93年7月11日交付保護管束期滿。繼
    甲○○因於保護管束期間無正當理由未至臺灣臺南地方法院
    檢察署向觀護人室報到採尿3次，違反保護管束應遵守事項
    情節重大，經本院於93年8月18日以93年度毒抗字第198號裁
    定甲○○撤銷停止戒治，令入戒治處所施以強制戒治，惟甲
    ○○之保護管束期間已於同年7月11日屆滿，臺灣臺南地方
    法院檢察署檢察官是以94年度戒毒偵字第2號案件為不起訴
    處分在案。是被告在93年7月11日以前施用第一級毒品犯行
    部分，自為該不起訴處分效力所及，則上開94年度營毒偵字
    第215號移送併辦之「自93年4月中旬起至93年7 月11日止施
    用第一級毒品」此部分，自為該不起訴處分效力所及，本院
    不得併與審理，亦附此敘明。
三、原審以被告罪證明確，適用毒品危害防制條例第10條第1項、
    第18條第1項前段，刑法第11條前段、第56條、第38條第1項
    第2款，並審酌被告之犯罪動機、目的、手段及曾因施用毒品
    案件，經觀察、勒戒及強制戒治程序，仍再犯本件之罪，顯
    見其毫無悔意，戒癮之意志力甚為薄弱，惟犯後坦承犯行態
    度良好等一切情狀，量處有期徒刑八月，認事用法，核無不
    合，量刑亦堪認妥適。上訴意旨空言指摘原判決不當，尚非
    有理由，應予駁回。末按查獲之毒品，不問屬於犯人與否，
    均沒收銷燬之，毒品危害防制條例第18條第1項前段定有明
    文。本件扣案之第一級毒品海洛因一包（淨重0.13公克），
    係毒品危害防制條例第2條第2項第1款規定之第一級毒品無
    訛，業如前述，爰依同條例第18條第1項前段宣告沒收銷燬
    之。又盛裝扣案毒品之包裝袋一個（重0.20公克），既係用
    於包裹毒品，防其裸露、逸出、潮濕，便於持有藉以施用，
    亦為被告供本件施用第一級毒品海洛因所用之物，應併依刑
    法第三十八條第一項第二款規定，宣告沒收之（最高法院九
    十一年度台上字第四○七六號、第四四一六號判決參照）。
    扣案之注射針筒一支，係被告所有且供犯本罪所用之物，業
    據被告供認在卷（見原審卷第23頁），又非屬毒品危害防制
    條例第十八條第一項前段專供施用第一、二級毒品之器具，
    亦應同依刑法第三十八條第一項第二款規定，宣告沒收之。
四、被告經合法傳喚，無正當之理由不到庭，爰不待其陳述，逕
    行判決。
據上論斷，應依刑事訴訟法第368條，第371條，判決如主文。
本案經檢察官張太龍到庭執行職務。
中　　華　　民　　國　　94　　年　　7 　　月　　29　　日
                  刑事第三庭    審判長法　官  陳義仲
                                      法　官  楊子莊
                                      法　官  陳顯榮
以上正本證明與原本無異。
如不服本判決，應於收受本判決後十日內向本院提出上訴書狀。
其未敘述上訴理由者並得於提起上訴後十日內向本院補提理由書
狀（均須按他造當事人之人數附繕本）「切勿逕送上級法院」。
　　　　　　　　　　　　　　　　　　　書記官  陳嘉琍
中　　華　　民　　國　　94　　年　　8 　　月　　2 　　日
附錄：本判決論罪科刑法條
毒品危害防制條例第10條第1項：
施用第一級毒品者，處六月以上五年以下有期徒刑。
